【裁判字號】    95,簡,211
【裁判日期】    950621
【裁判案由】    就業服務法
【裁判全文】
臺北高等行政法院裁定
                                     95年度簡字第00211號
原      告  甲○○
被      告  桃園縣政府
代  表  人  乙○○縣長）住同.
上列當事人間因就業服務法事件，原告不服行政院勞工委員會中
華民國95年1 月2 日勞訴訴字第0940062629號訴願決定，提起行
政訴訟，本院裁定如下：
    主  文
原告之訴駁回。
訴訟費用由原告負擔。
    理  由
一、按撤銷訴訟之提起，應於訴願決定書送達後2個月之不變期
    間內為之，此為行政訴訟法第106條第1項前段所明定。而起
    訴逾越法定期限者，應以裁定駁回，復為同法第107條第1項
    第6 款所明定。又「訴願文書之送達，除前2 項規定外，準
    用行政訴訟法第67條至69條、第71條至第83條之規定。」、
    「送達於住居所、事務所、營業所或機關所在地不獲會晤應
    受送達人者，得將文書付與有辨別事理能力之同居人、受僱
    人或願代為收受而居住於同一住宅之主人。」為訴願法第47
    條第3 項、行政訴訟法第72條第1 項所規定。
二、緣本件原告聘僱他人所申請聘僱之印尼籍外國人DEWI ASIH
    （護照號碼：AE780774；原經核准之雇主：劉德正）至原告
    桃園縣蘆竹鄉○○○街11號2 樓住宅內，從事家庭看護工之
    工作，經桃園縣警察局桃園分局於民國（下同）94年5 月8
    日當場查獲，該分局遂移由被告審查屬實，乃依就業服務法
    第57條第1 款及第63條第1 項規定，於94年10月5 日以府勞
    外字第0940277805號處分書處原告罰鍰新臺幣15萬元。原告
    不服，提起訴願，經遭駁回，遂提起本件行政訴訟，聲明請
    求撤銷原處分及訴願決定。
三、經查，本件訴願決定書於95年1 月3 日由原告之受僱人收受
    ，此有行政院勞工委員會郵務送達證書附訴願卷可稽，依訴
    願法第47條第3 項準用行政訴訟法第72條第1 項之規定，本
    件訴願決定書已於該日合法送達原告。故原告提起行政訴訟
    之期間，應自95年1 月4 日起算，又原告設址於桃園縣，扣
    除在途期間3 日，至95年3 月6 日（星期一，非休息日）即
    已屆滿。原告遲至95年3 月23日始向本院提起撤銷訴訟，此
    有本院加蓋於訴狀上收文戳記所載日期可考，已逾法定不變
    期間。原告提起本件訴訟依首開法條規定，顯非合法，應予
    駁回。另原告之訴既不合法，其實體上之主張本院即無從審
    酌，併予敘明。
四、依行政訴訟法第107 條第1 項第6 款、第104 條、民事訴訟
    法第95條、第78條，裁定如主文。
中    華    民    國    95    年    6     月    21    日
                           第三庭  法  官  陳秀
上為正本係照原本作成。
本件以訴訟事件所涉及之法律見解具有原則性者為限，始得於本
裁定送達後10日內向本院提出抗告狀（須按他造人數附繕本），
並經最高行政法院許可後方得抗告。
中    華    民    國    95    年    6     月    21    日
                                   書記官  呂美玲


司法院資訊處製作；財團法人民間司法改革基金會備份。
